【裁判字號】    89,訴,451
【裁判日期】    901127
【裁判案由】    違反毒品危害防制條例
【裁判全文】
臺灣屏東地方法院刑事判決                          八十九年度訴字第四五一號
    公  訴  人  臺灣屏東地方法院檢察署檢察官
    被      告  戊○○
    指定辯護人  本院公設辯護人庚○○
                本院公設辯護人己○○
右列被告因違反毒品危害防制條例案件，經檢察官提起公訴（八十九年度偵字第二五
二０號、第二五七四號、第二八五七號），本院判決如左：
    主  文
戊○○製造第二級毒品，累犯，處有期徒刑拾貳年。因犯罪所得新臺幣貳萬伍仟元沒
收之，如全部或一部不能沒收時，以其財產抵償之。扣案第二級毒品安非他命成品肆
佰零貳點玖公克、安非他命吸食器壹組沒收銷燬之，扣案安非他命半成品拾捌點伍
公斤、冰箱台、磅秤貳台、瓦斯爐壹個、濾網伍個、濾紙壹疊、漏斗壹個、夾鏈袋
壹大包、活性炭壹包、量筒貳個、石棉網貳個、鐵鍋肆個、盆子貳個、油桶壹個、真
空馬達貳具、水桶貳個、塑膠漏斗貳個、活性炭口罩個、塑膠臉盆壹個、粗鹽半袋
、封口器壹具、滴管壹支、攪拌棒壹支、溫度計貳支、二十公升塑膠桶貳拾玖個、壓
力鋼瓶壹個、壓力吸管貳條、過濾玻璃瓶貳只、ＲＯ逆滲透濾水器壹個、結晶冷卻盤
壹個、大型整理箱壹個、塑膠桶個、鍋子壹個、監視器貳個、瓦斯罐陸個均沒收；
又轉讓第二級毒品，累犯，處有期徒刑捌月；應執行有期徒刑拾貳年陸月。因犯罪所
得之新臺幣貳萬伍仟元沒收之，如全部或一部不能沒收時，以其財產抵償之。扣案第
二級毒品安非他命成品肆佰零貳點玖公克、安非他命吸食器壹組沒收銷燬之，扣案安
非他命半成品拾捌點伍公斤、冰箱台、磅秤貳台、瓦斯爐壹個、濾網伍個、濾紙
壹疊、漏斗壹個、夾鏈袋壹大包、活性炭壹包、量筒貳個、石棉網貳個、鐵鍋肆個、
盆子貳個、油桶壹個、真空馬達貳具、水桶貳個、塑膠漏斗貳個、活性炭口罩個、
塑膠臉盆壹個、粗鹽半袋、封口器壹具、滴管壹支、攪拌棒壹支、溫度計貳支、二十
公升塑膠桶貳拾玖個、壓力鋼瓶壹個、壓力吸管貳條、過濾玻璃瓶貳只、ＲＯ逆滲透
濾水器壹個、結晶冷卻盤壹個、大型整理箱壹個、塑膠桶個、鍋子壹個、監視器貳
個、瓦斯罐陸個均沒收。
    事  實
一、戊○○前於民國八十二年間，因藏匿人犯案件，經臺灣板橋地方法院於八十二年
    八月三十日，以八十二年度易字第四九一五號判處有期徒四月，嗣經臺灣高等法
    院於同年十二月二十二日，以八十二年度上易字第六七九二號判決駁回上訴而確
    定，甫於八十三年二月二十四日易科罰金執行完畢；復於八十四年間因非法吸用
    安非他命而違反麻醉藥品管理條例案件，經臺灣板橋地方法院於八十五年四月二
    十六日，以八十五年度易字第七四八號判處有期徒三月，嗣因上訴期間內未經合
    法上訴而確定，於八十五年七月二十二日易科罰金執行完畢。又因自八十六年九
    月初某日起，與乙○○等人共同製造化學合成麻醉藥品安非他命而違反麻醉藥品
    管理條例，因同年月二十四日為警破獲而逃匿，至八十七年六月二十四日遭逮捕
    ，經臺灣臺北地方法院於八十七年十一月二十七日，以八十七年度訴緝字第二五
    九號判處有期徒刑八年六月，旋經臺灣高等法院、最高法院分別以八十七年度上
    訴字第五二九二號、八十八年度臺上字第六四七０號判決駁回上訴後，於八十八
    年十一月十一日確定。
二、詎戊○○於上開共同製造第二級毒品安非他命遭查獲後，逃亡期間內竟不知悔改
    ，復另起販賣第二級毒品安非他命之概括犯意，自八十七年三月間某日起，連續
    多次以每公克一千元之價格，販售安非他命予許宏遠多次，並先後於八十七年四
    月間某日及同年六月間某日，連續兩次以每次半台兩二萬五千元之價格，在高雄
    火車站大門口前販賣安非他命予丙○○。又其為確保毒品之來源，猶另起製造安
    非他命之犯意，自八十七年五月上旬某日起，以每公斤五十萬元之價格向不詳年
    籍之黃姓男子購入安非他命半成品做為原料，旋在高雄縣旗山鎮○○○路二二九
    之二四巷五號租得之房屋內，加工製造安非他命，並計劃以每公斤六十萬元之價
    格出售，期間並將安非他命無償轉讓供女友丁○○施用乙次，旋於八十七年六月
    二十四日為法務部調查局南部機動組幹員在上址查獲，扣得第二級毒品安非他命
    成品四０二．九公克（分裝為十二包）、安非他命吸食器一組、安非他命半成品
    三十八．五公斤（分裝於六桶）、冰箱三台、磅秤二台、瓦斯爐一個、濾網五個
    、濾紙一疊、漏斗一個、夾鏈袋一大包、活性炭一包、量筒二個、石棉網二個、
    鐵鍋四個、盆子二個、油桶一個、真空馬達二具、水桶二個、塑膠漏斗二個、活
    性炭口罩三個、塑膠臉盆一個、粗鹽半袋、封口器一具、滴管一支、攪拌棒一支
    、溫度計二支、二十公升塑膠桶二十九個、壓力鋼瓶一個、壓力吸管二條、過濾
    玻璃瓶二只、ＲＯ逆滲透濾水器一個、結晶冷卻盤一個、大型整理箱一個、塑膠
    桶三個、鍋子一個、監視器二個、瓦斯罐六個等物。
三、案經：
  (一)法務部調查局臺北市調查處移送臺灣臺北地方法院檢察署檢察官（八十六年度偵
    字第六七三九號、第一０三六五號）移由臺灣板橋地方法院併辦，經臺灣板橋地
    方法院（八十六年度訴字第三一三號、八十八年度訴緝字第一三六號）退由臺灣
    臺北地方法院檢察署檢察官（八十九年度偵字第六０四四號、第六０四五號）呈
    請臺灣高等法院檢察署移轉臺灣板橋地方法院檢察署檢察官（八十九年度偵字第
    七七五六號）再呈臺灣高等法院檢察署移由臺灣屏東地方法院檢察署檢察官偵查
    起訴。
  (二)法務部調查局臺北市調查處移送臺灣臺北地方法院檢察署檢察官（八十六年度偵
    字第七三八五號、第一一四七二號）移由臺灣板橋地方法院併辦，經臺灣板橋地
    方法院（八十六年度訴字第三一三號、八十八年度訴緝字第一三六號）退由臺灣
    臺北地方法院檢察署檢察官（八十九年度偵字第五五七五號）再呈臺灣高等法院
    檢察署移轉臺灣板橋地方法院檢察署檢察官（八十九年度偵字第七七五四號）呈
    請臺灣高等法院檢察署移由臺灣屏東地方法院檢察署檢察官偵查起訴。
  (三)臺北縣警察局樹林分局報告臺灣板橋地方法院檢察署檢察官（八十六年度偵字第
    一四八九八號）移由臺灣板橋地方法院併辦，經臺灣板橋地方法院（八十六年度
    訴字第三一三號、八十八年度訴緝字第一三六號）退由臺灣板橋地方法院檢察署
    檢察官（八十九年度偵字第五三五０號）呈請臺灣高等法院檢察署移由臺灣屏東
    地方法院檢察署檢察官偵查起訴。
  (四)臺北縣警察局三重分局、新莊分局分別報告臺灣板橋地方法院檢察署檢察官（八
    十七年度偵字第八五０九號、第一四八八七號）移由臺灣板橋地方法院併辦，經
    臺灣板橋地方法院（八十六年度訴字第三一三號、八十八年度訴緝字第一三六號
    ）退由臺灣板橋地方法院檢察署檢察官（八十九年度偵字第五三五一號）呈請臺
    灣高等法院檢察署移由臺灣屏東地方法院檢察署檢察官偵查起訴。
  (五)法務部調查局南部機動組移送臺灣高雄地方法院檢察署檢察官（八十六年度偵字
    第一四一０六號）移由臺灣板橋地方法院併辦，經臺灣板橋地方法院（八十六年
    度訴字第三一三號、八十八年度訴緝字第一三六號）退由臺灣高雄地方法院檢察
    署檢察官（八十九年度偵字第六００八號）呈請臺灣高等法院檢察署移由臺灣屏
    東地方法院檢察署檢察官偵查起訴。
    理  由
一、訊據被告戊○○對於前揭犯罪事實於本院訊問時均矢口否認，並以：伊並未製造
    安非他命，亦未販賣安非他命予許宏遠、丙○○二人，猶未轉讓安非他命供丁○○施用；調查局於右揭時地查獲之製造器具等物為乙○○所有；伊因八十六年間
    誤食許宏遠的海洛因而遭判刑，許某趁機勒索伊，二人因而結仇；伊亦不認識丙○○云云置辯。惟：
  (一)被告戊○○於右揭時地連續販售安非他命予許宏遠之犯行，業據許宏遠於警訊中
    陳述綦詳（詳臺灣板橋地方法院檢察署八十七年度偵字第八五０九號卷附八十七
    年四月二十一日警訊筆錄），被告戊○○固執前詞辯稱係因與許宏遠間存有仇隙
    而遭其誣陷云云圖辯，惟姑不論被告戊○○對所稱渠等間怨隙發生之原因，於偵
    查中原表示為：許宏遠要載伊去醫腳，在車上放有海洛因，伊有施用而遭查獲，
    許宏遠乃要求若去高等法院為伊作證而獲判無罪時，要付二十萬元給許，嗣因伊
    未依約履行所致（詳八十九年度偵字第二五二０號卷第二十一頁訊問筆錄），至
    本院訊問時則改稱：伊因八十六年間誤吃了許宏遠的海洛因遭判刑，乃許宏遠趁
    機勒索伊而結怨（詳本院卷九十年二月七日訊問筆錄），對渠等間衝突之原因究
    為有意施用或無意誤服海洛因，及許宏遠要脅其給付金錢代價之停止條件為何，
    原已矛盾；苟今被告戊○○果因與許宏遠間存有怨隙而遭其以如此重罪誣陷，衡
    諸常情，一般人於得知遭人挾怨構陷時，其憤怒、惶恐之情，力求澄清尚且不及
    ，豈有反推稱不認識而為其隱瞞之理，是其所辯顯不可採。此外，經本院依職權
    將被告戊○○送請法務部調查局進行測謊，對於被告戊○○稱：「其未賣安非他
    命給許宏遠」云云，經測試後果呈情緒波動之說謊反應，有該局九十年九月二十
    八日，陸(三)字第九０一七六三七四號測謊報告書乙份，足供佐參。
  (二)就上開被告戊○○販賣安非他命予丙○○之犯罪事實，已據證人丙○○於警訊中
    指證歷歷（詳臺灣板橋地方法院檢察署八十七年度偵字第一四八八七號卷第十七
    頁訊問筆錄），堪信為真。證人丙○○於本院訊問時，固改稱不認識被告戊○○
    ，然證人丙○○於前開警訊時，不僅明確指出向被告戊○○洽購安非他命時，係
    以所持號碼0000000000號行動電話，與被告戊○○所持000000
    0000號行動電話接洽，依同卷內附通聯紀錄所示，亦確有該通電話之撥打記
    錄，足見渠二人嗣後辯稱彼此並不相識乙節，顯與事實不符，欲蓋彌彰。又依本
    院委請法務部調查局對渠二人進行交叉測謊，被告戊○○稱：「其未販賣安非他
    命給丙○○」，及證人丙○○稱：「其未向戊○○買過毒品」、「戊○○未賣過
    安非他命給伊」等語，測試結果均呈情緒波動之說謊反應，有該局九十年六月十
    九日，陸(三)字第九０一三二九五三號、同年九月二十八日，陸(三)字第九０一
    七六三七四號測謊報告書各乙份存卷可按，尤堪佐憑。
  (三)被告戊○○於前揭時地為供販賣而製造安非他命，並應證人丁○○要求提供些許
    安非他命供徐女吸食，嗣經法務部調查局幹員當場於上址查獲，猶扣得安非他命
    成品、原料、吸食工具、販售得款及製造工具一批等物乙節，除據其於偵訊中自
    白稱：「前述安非他命是我在八十七年五月上旬透過蕭姓男子向臺南毒販黃姓男
    子，以每公斤五十萬元，總共十公斤五百萬元取得，但因該批安非他命成色不佳
    ，我即將該批安非他命於旗山鎮○○○路二二九之二四巷五號內再加工，待再加
    工後，安非他命成色較佳時，便出售予下手，至今剩半成品三八．五公斤，成品
    四０二．九公克... 我將十公斤成色不佳之安非他命加工冷藏後，陸續有結晶成
    品析出，我即將結晶成品以夾鏈袋秤重分裝成十二包，每包一兩重（三七．五公
    克）準備以每公斤六十萬元價格出售，但因自己吸食時感覺味道苦苦的，計劃將
    結晶成品重新加工或降低價格後出售，但至今均無法賣出，不然我預計將整批安
    非他命總共十公斤賣出後，將可獲利一百萬元左右；（提示扣案編號一）這批安
    非他命就是我前述加工製造出來的安非他命，是我分裝後準備用來販賣的；（提
    示扣案編號二）這些安非他命半成品就是我向黃姓男子買來加工製造成為安非他
    命成品的原料；（提示編號三至三五及三七）這些扣押物是我買來製作安非他命
    的器具」等語，並詳細交待其提煉安非他命之流程外（詳臺灣高雄地方法院檢察
    署八十七年度偵字第一四一０六號卷第十四頁訊問筆錄），並經證人丁○○於偵
    訊時證述在卷（詳同上卷第十八頁訊問筆錄）。被告戊○○於本院訊問時，固翻
    異前詞，否認上開犯行，並推稱該處所先前為乙○○所租用，該等製造器具及半
    成品並均為乙○○所有云云，惟依證人乙○○於本院訊問時固不否認曾租用上址
    ，然對其遺留該處之物品則表示僅有「四桶半成品和一些燒杯」等語（詳本院卷
    九十年四月四日訊問筆錄），今依本件查獲時現場放有安非他命半成品六桶，共
    計三十八．五公斤，被告戊○○於前述偵訊時則自承向黃姓男子購買半成品原料
    僅十公斤（詳上開卷訊問筆錄），與證人乙○○所言先前尚遺留半成品四桶半等
    情頗能相符。而證人乙○○前開證述，伊於現場除該四桶半之半成品外，僅遺留
    幾個燒杯而已，然本件查獲當時現場卻查扣大批製造工具，顯為被告戊○○所添
    置供製造安非他命之用，猶堪認定。此外，依法務部調查局對被告戊○○進行測
    謊結果，被告戊○○對於「其未於旗山製造安非他命」、「其未提供安非他命給
    丁○○」等說詞，均呈情緒波動之說謊反應，有卷附該局九十年九月二十八日，
    陸(三)字第九０一七六三七四號測謊報告書乙份，可資佐憑。是本件被告犯行已
    臻明確，應依法論科。
二、按安非他命係毒品危害防制條例第二條第二項第二款所規定之第二級毒品，非經
    許可不得製造、販賣、轉讓。核被告戊○○前揭行為，係犯毒品危害防制條例第
    四條第二項之製造及販賣第二級毒品罪，及同條例第八條第二項之轉讓第二級毒
    品罪。被告戊○○持有毒品之犯行為其製造毒品行為所吸收，不另論罪。被告戊○○上開連續多次販賣第二級毒品犯行，時間緊接，手法相同，觸犯構成要件同
    一之罪名，顯係基於概括犯意反覆為之，為連續犯，應依刑法第五十六條規定以
    一罪論，除法定刑為無期徒刑部分依法不得加重外，有期徒刑部分依法加重其刑
    。被告戊○○前揭為販賣而製造毒品，其所犯販賣第二級毒品與製造第二級毒品
    等二罪名間，有方法目的之關係，應依刑法第五十五條後段牽連犯之例，從一情
    節較重之製造第二級毒品罪處斷。被告戊○○上開持有專供施用毒品器具之行為
    ，為其另案經臺灣板橋地方法院以八十八年度訴緝字第一三六號判決確定之施用
    毒品犯行所吸收，不另論罪。被告戊○○所犯上開製造及轉讓第二級毒品罪，其
    犯意各別，行為互殊，應依數罪分論併罰之。
三、被告戊○○前揭製造第二級毒品部分之犯罪事實前固經臺灣高雄地方法院檢察署
    檢察官以八十六年度偵字第一四一０六號，移送臺灣板橋地方法院八十六年訴字
    第三一三號刑事案件併辦，惟該案件因被告通緝不到而依法報結，至被告戊○○
    於八十七年六月二十四日經逮捕到案後，復經臺灣板橋地方法院另分八十八年度
    訴緝字第一三六號刑事案件審理，嗣因該案公訴部分經判決被告戊○○無罪，乃
    臺灣板橋地方法院將上開併案部分退還原偵查之臺灣高雄地方法院檢察署改分八
    十九年度偵字第六００八號偵查案件繼續偵辦，有該卷首頁所附臺灣板橋地方法
    院八十九年三月八日，板院通刑敬訴緝一三六字第二六七七一號函可資參照，
    旋又經臺灣高雄地方法院檢察署檢察官呈請高灣高等法院檢察署移由臺灣屏東地
    方法院檢察署分為本件公訴之八十九年度偵字第二五七四號偵查案件辦理，此觀
    該卷首頁臺灣高等法院檢察署八十九年四月二十一日，檢英紀劍字第六二四二號
    函意旨自明，今公訴意旨未查及此，而以該部分已併由上開臺灣板橋地方法院八
    十六年度訴字第三一三號刑事案件審理為由，明示排除於本件起訴之範圍，惟本
    院以該製造部分既未經法院實體判決確定，並與公訴意旨所指前揭連續販賣毒品
    部分有裁判上一罪關係，依法本院自得一併審究，併此敘明。
四、又被告戊○○前於民國八十二年間，因藏匿人犯案件，經臺灣板橋地方法院於八
    十二年八月三十日，以八十二年度易字第四九一五號判處有期徒四月，嗣經臺灣
    高等法院於同年十二月二十二日，以八十二年度上易字第六七九二號判決駁回上
    訴而確定，甫於八十三年二月二十四日易科罰金執行完畢；復於八十四年間因非
    法吸用安非他命而違反麻醉藥品管理條例案件，經臺灣板橋地方法院於八十五年
    四月二十六日，以八十五年度易字第七四八號判處有期徒三月，嗣因上訴期間內
    未經合法上訴而確定，於八十五年七月二十二日易科罰金執行完畢，有臺灣高等
    法院被告全國前案紀錄表及臺灣屏東地方法院檢察署刑案資料查註紀錄表各乙份
    在卷可按，其五年內再犯此有期徒刑以上刑之本罪，為累犯，遞加重其刑。
五、爰審酌被告戊○○之品性、智識程度、犯罪動機、犯罪所生之損害，被告戊○○
    為貪圖暴利，販賣毒品戕害國人健康，猶進而製造之，其前於八十六年九月初某
    日起，因與乙○○等人共同製造化學合成麻醉藥品安非他命而違反麻醉藥品管理
    條例，甫於同年月二十四日為警破獲而逃匿，竟不知覺悟，不數月後再犯販賣，
    進而製造毒品犯行等節，及其犯罪後態度等一切情狀，分別量處如主文所示之刑
    ，並定其應執行之刑，以資儆懲。又被告戊○○雖連續多次販賣第二級毒品安非
    他命，惟其中除第二次販售予丙○○半台兩得款二萬五千元，係於八十七年五月
    二十二日毒品危害防制條例實施後之同年六月間某日所為，業據丙○○於警訊中
    供承在卷，應依該條例第十九條第一項規定沒收該犯罪所得，如全部或一部不能
    沒收時，以其財產抵償外，其餘部分既不能證明為該條例實施後所犯，爰不予沒
    收。另扣案第二級毒品安非他命成品十二包，共四０二．九公克、安非他命吸食
    器乙組為毒品及專供施用毒品之器具，應依毒品危害防制條例第十八條第一項規
    定沒收銷燬之。扣案安非他命半成品六桶，共三十八．五公斤、冰箱三台、磅秤
    二台、瓦斯爐一個、濾網五個、濾紙一疊、漏斗一個、夾鏈袋一大包、活性炭一
    包、量筒二個、石棉網二個、鐵鍋四個、盆子二個、油桶一個、真空馬達二具、
    水桶二個、塑膠漏斗二個、活性炭口罩三個、塑膠臉盆一個、粗鹽半袋、封口器
    一具、滴管一支、攪拌棒一支、溫度計二支、二十公升塑膠桶二十九個、壓力鋼
    瓶一個、壓力吸管二條、過濾玻璃瓶二只、ＲＯ逆滲透濾水器一個、結晶冷卻盤
    一個、大型整理箱一個、塑膠桶三個、鍋子一個、監視器二個、瓦斯罐六個等物
    ，為被告戊○○犯製造第二級毒品罪所用之物，應依毒品危害防制條例第十九條
    第一項規定沒收之。
六、公訴意旨另以被告戊○○基於販賣毒品之概括犯意，於八十六年三月十三日、二
    十日及同年月某日，分別向乙○○及綽號「菜瓜」之人販入，或向甲○○出售第
    二級毒品安非他命，認被告戊○○就該部分亦涉有連續販賣第二級毒品安非他命
    犯行。惟查，被告戊○○因自八十六年九月初某日起至同年月二十四日止，與乙○○等人共同製造安非他命而違反麻醉藥品管理條例一案，既已經臺灣臺北地方
    法院於八十七年十一月二十七日，以八十七年度訴緝字第二五九號判處有期徒刑
    八年六月，嗣由臺灣高等法院、最高法院分別以八十七年度上訴字第五二九二號
    、八十八年度臺上字第六四七０號判決駁回上訴後，已於八十八年十一月十一日
    判決確定，有臺灣高等法院被告全國前案紀錄表及臺灣屏東地方法院檢察署刑案
    資料查註紀錄表各乙份在卷可按，被告戊○○與其他共同被告共犯該製造安非他
    命罪之目的，既因其為確保供販賣之安非他命來源，而與其他共犯共同謀議所為
    乙節，已據其共同被告乙○○於該案中供稱明確（詳卷附臺灣臺北地方法院八十
    七年度訴緝字第二五九號刑事判決書），今佐以上開公訴意旨就此部分所列被告
    戊○○販賣第二級毒品安非他命犯行之時間觀之，該販賣行為顯與前引已經判決
確定之製造犯行間，具有方法目的之裁判上一罪關係，而為該確定判決效力所及
    ，依法即非本院所得再予審究，惟公訴意旨既以該部分與被告戊○○前揭經論罪
    科刑之連續販賣行為有連續犯之裁判上一罪關係，本院爰不另就該部分為免訴判
    決。
七、又被告戊○○對前揭公訴意旨指訴其販賣第二級毒品安非他命予許宏遠之犯行，
    固於本院審理時提出卷附臺灣高等法院八十九年度上訴字第一０一八號，就其涉
    嫌於前揭同一時期販賣第一級毒品海洛因予許宏遠之行為諭知無罪之刑事判決為
    據，請求本院為有利於被告事實之認定。惟按，證據之證明力，由法院自由判斷
    ，刑事訴訟法第一百五十五條第一項定有明文。今查上開判決係就公訴人起訴被
    告戊○○涉嫌販賣海洛因之犯罪事實而為審理，與本件被告販賣安非他命犯行原
    非同一案件，而該案既已為被告無罪之認定，與本件猶不生裁判上一罪關係，則
    縱令本院就被告戊○○前揭犯罪事實之認定，與上開判決認定事實，均有部分係
    以證人許宏遠與警訊中之證言為據，依法本院就該部分所為事實認定，原不受該
    判決見解之拘束，附此敘明。
據上論斷，應依刑事訴訟法第二百九十九條第一項前段，毒品危害防制條例第四條第
二項、第八條第二項、第十八條第一項、第十九條第一項，刑法第十一條、第五十五
條、第四十七條、第五十一條第五款，判決如主文。
本案經檢察官王光傑到庭執行職務
中      華      民      國    九  十    年    十  一    月    二十七    日
                                      臺灣屏東地方法院刑事第二庭
                                          審判長法  官  吳永宋
                                                法  官  李淑惠
                                                法  官  陳松檀
右正本證明與原本無異。
對於本判決如有不服應於收受送達後十日內向本院提出上訴書狀上訴於臺灣高等法院
高雄分院並按他造當事人之人數附具繕本。
                                                書記官  張福山
中      華      民      國      九十      年     十一   月     二十七  日
附錄本案論罪科刑法條全文：
毒品危害防制條例第四條
製造、運輸、販賣第一級毒品者，處死刑或無期徒刑；處無期徒刑者，得併科新台幣
一千萬元以下罰金。
製造、運輸、販賣第二級毒品者，處無期徒刑或七年以上有期徒刑，得併科新台幣七
百萬元以下罰金。
製造、運輸、販賣第三級毒品者，處五年以上有期徒刑，得併科新台幣五百萬元以下
罰金。
製造、運輸、販賣專供製造或施用毒品之器具者，處一年以上七年以下有期徒刑，得
併科新台幣一百萬元以下罰金。
前四項之未遂犯罰之。
毒品危害防制條例第八條
轉讓第一級毒品者，處一年以上七年以下有期徒刑，得併科新台幣一百萬元以下罰金
。
轉讓第二級毒品者，處六月以上五年以下有期徒刑，得併科新台幣七十萬元以下罰金
。
轉讓第三級毒品者，處三年以下有期徒刑，得併科新台幣三十萬元以下罰金。
前三項之未遂犯罰之。


司法院資訊處製作；財團法人民間司法改革基金會備份。
